Minutes et répertoires du notaire Raoul BONTEMPS, 29 août 1569 - juillet 1617 (étude XXIII)
Archives nationales
Minutes et répertoires du notaire Raoul BONTEMPS (étude XXIII)
29 août 1569 - juillet 1617
MC/ET/XXIII/34 - MC/ET/XXIII/223
Etude XXIII; Bontemps, Raoul
Archives nationales de France
Minutes et répertoires: la loi 2008-696 du 15 juillet 2008 relative aux archives a fixé à 75 ans à compter de la date de l'acte, ou à 25 ans à compter de la date du décès de l'intéressé si ce délai est plus bref, le délai de communication des minutes et répertoires des notaires; ce délai est porté à 100 ans à compter de la date de l'acte si le document se rapporte à un mineur (code du Patrimoine, articles L213-2, 4e d et 5e).
Autres documents de l'étude (dossiers de clients, comptabilité...): s'agissant d'archives privées, ces documents sont communicables selon les modalités fixées par le déposant ou le donateur.
Certains documents ne sont pas accessibles en raison de leur mauvais état de conservation.
Versement
Attention: ce notaire n'a pas laissé de répertoire pour son activité dans l'étude XXIII
Accès aux instruments de recherche de tous les notaires de l’étude XXIII
Archives de l'étude XXIII
- Minutes de Raoul BONTEMPS, 29 août 1569 - juillet 1617; MC/ET/XXIII/34 - MC/ET/XXIII/223
  - Minutes. 1569, 29 août - décembre, 29 août - décembre 1569; MC/ET/XXIII/34; registre
    Informations concernant le classement:
    Le niveau inférieur de description, quand il existe, correspond aux minutes d'actes. Toutes les minutes ne sont pas forcément décrites une à une. Les descriptions de ces minutes sont plus ou moins détaillées.
  - Minutes. 1569, 29 août - décembre, 29 août - décembre 1569; MC/ET/XXIII/35
  - Minutes. 1570, MC/ET/XXIII/36; registre
  - Minutes. 1570, janvier - juin, janvier - juin 1570; MC/ET/XXIII/37
  - Minutes. 1570, juillet - décembre, juillet - décembre 1570; MC/ET/XXIII/38
  - Minutes. 1571, MC/ET/XXIII/39; registre
  - Minutes. 1571, janvier - juin, janvier - juin 1571; MC/ET/XXIII/40
  - Minutes. 1571, juillet, juillet 1571; MC/ET/XXIII/41
  - Minutes. 1571, août - décembre, août - décembre 1571; MC/ET/XXIII/42
    - Constitution de 16 livres 13 sols 4 deniers de rente par Etienne Jodelle à Guillaume Chalumeau., 1er décembre 1557; MC/ET/XXIII/42
      Informations complémentaires:
      Constitution par Etienne Jodelle, seigneur du Limodin, demeurant présentement à Paris, à Guillaume Chalumeau, marchand, demeurant sur les fossés d'entre les portes Bordelle et Saint-Victor, de 16 livres 13 sols 4 deniers tournois de rente annuelle moyennant 200 livres tournois.
      Origine de l'information:
      Documents du Minutier central des notaires de Paris, Ronsard et ses amis [288 actes], par Madeleine Jurgens, à partir des dépouillements de Xenia Pamfilova, Paris, Archives nationales, 1985, p. 391, notice n° 287 (instrument de recherche imprimé dématérialisé, certaines notices sont plus détaillées dans la version intégrale accessible en ligne par la rubrique 'Autres instruments de recherche', voir contexte dans le Plan d’orientation général - Notaires de Paris, guides thématiques du Minutier).
      Date de révision: 2011
      Date de création de la notice: 2009
      Documents du Minutier central des notaires de Paris, Ronsard et ses amis, par M. Jurgens, à partir des dépouillements de X. Pamfilova, Paris, Archives nationales, 1985, 488 p.
      Publié par E. Balmas, Un poeta del rinascimento francese, Etienne Jodelle, Firenze, 1962, p. 800, n° 31
  - Minutes. 1572, MC/ET/XXIII/43; registre. Document détérioré.
  - Minutes. 1572, janvier - mars, janvier - mars 1572; MC/ET/XXIII/44
  - Minutes. 1572, avril - juillet, avril - juillet 1572; MC/ET/XXIII/45
  - Minutes. 1572, août - décembre, août - décembre 1572; MC/ET/XXIII/46
    - Marché par Etienne Goreau, marchand à Saulieu en Bourgogne (21) avec Jacques Naudot, prêtre, bachelier en théologie, principal des grammairiens du collège de Navarre, pour la fourniture moyennant 35 sols la pièce, de tous les moutons qui lui sont nécesaireqs pour la nourriture des enfants dudit collège qui sont à sa charge depuis Pâques 1562 jusqu'à Carême prenant 1563., 10 janvier 1562; MC/ET/XXIII/46
      Collèges et université de Paris au XVIe siècle (env. 9000 actes), par Madeleine Jurgens, Pierre-Yves Louis, Agnès Masson et Xenia Pamfilova, v. 1950, 1985-1994. (fichier papier entièrement dématérialisé; voir contexte dans le Plan d’orientation général - Notaires de Paris, guides thématiques du Minutier).
      marché; Navarre (collège de); Saulieu (Côte-d'Or); Goreau, Etienne; commerçant; prêtre; bachelier; enseignant
  - Minutes. 1573, MC/ET/XXIII/47; registre
  - Minutes. 1573, janvier - juin, janvier - juin 1573; MC/ET/XXIII/48
  - Minutes. 1573, juillet - décembre, juillet - décembre 1573; MC/ET/XXIII/49
    - Promesse à Pierre Macieu de lui payer 40 livres (20 livres à Pâques 1565 et 20 livres à la Saint-Jean-Baptiste en suivant) par Claude Bruiel, prêtre, pédagogue au collège de Montaigu, pour obvier à scandale qu'on dit être survenu à la personne de Jean Macieu, fils de Pierre, naguère étudiant collège de Montaigu, en la charge et pédagogie dudit Claude ' qu'on dit être sodomisé au fondement par aucuns et à la charge desquels était ledit Macieu et susdits soubz (sous) ledit Bruiel '., 29 novembre 1564; MC/ET/XXIII/49
      promesse; Montaigu (collège de); Macieu, Pierre; Bruiel, Claude; Macieu, Jean; prêtre; enseignant; étudiant
  - Minutes. 1574, MC/ET/XXIII/50; registre
    - Contrat de mariage entre honorable homme Jacques Maugis, affineur d'or et d'argent, fils de Léonard Maugis, maître affineur d'or et d'argent, d'une part, et honorable femme Suzanne Goussu, veuve de Guillaume Chambault, bourgeois de Paris, crieur de corps et de vins, d'autre part., 21 février 1574; MC/ET/XXIII/50
      Mariages à Paris de 1570 à 1635 (4550 actes), relevés effectués sous la dir. de Roland Mousnier, v. 1960-1976 (voir contexte dans le Plan d’orientation général - Notaires de Paris, guides thématiques du Minutier).
      Date de révision: 2010
      Date de création de la notice: 2007
      contrat de mariage; Chambault, Guillaume; Goussu, Suzanne; Maugis, Jacques; Maugis, Léonard; décorateur; batteur de métal; auxiliaire de justice
    - Contrat de mariage entre honorable homme Jean Hernault, maître pâtissier oublieur, d'une part, et Marie Cheron, fille de Jacques Cheron, bourgeois de Paris, décédé, marchand, et de Marguerite Morize, honorable femme, d'autre part., 20 mai 1574; MC/ET/XXIII/50
      contrat de mariage; Cheron, Jacques; Cheron, Marie; Hernault, Jean; Morize, Marguerite; commerçant; pâtissier
    - Contrat de mariage entre maître Barthélémy Dumarc, Notaire au Châtelet de Paris, d'une part, et Lucrèce Ogeron, fille de Gilles Ogeron, décédé, procureur en parlement, et de Geneviève Hubert, décédée, d'autre part., 9 juin 1574; MC/ET/XXIII/50
      contrat de mariage; Dumarc, Barthélemy; Hubert, Geneviève; Ogeron, Gilles; Ogeron, Lucrèce; notaire; procureur de justice (Ancien Régime)
    - Contrat de mariage entre honorable homme Jean Rossart, chirurgien des 100 gentilhommes de la maison du Roi, demeurant rue Saint-Germain-l'Auxerrois, d'une part, et honorable femme Nicole Provenchère, veuve, demeurant rue de Betisi, veuve de Jean Montparlier, marchand passementier, d'autre part., 22 juin 1574; MC/ET/XXIII/50
      contrat de mariage; Béthisy (rue); Saint-Germain-l'Auxerrois (rue); Montparlier, Jean; Provenchère, Nicole; Rossart, Jean; chirurgien; passementier
    - Contrat de mariage entre Eustache de Marval, marchand mercier, demeurant au Petit pont, d'une part, et Geneviève Linel, veuve de Jean Damyens, maître peintre, d'autre part., 5 août 1574; MC/ET/XXIII/50
      contrat de mariage; Petit (pont); Damiens, Jean; Linel, Geneviève; Marval, Eustache de; commerçant; peintre
    - Contrat de mariage entre Jean Racine, marchand quincaillier, fils d'honorable homme Pierre Racine, bourgeois de Paris, marchand quincailler, d'une part, et Catherine Bonfons, fille d'honorable homme Jean Bonfons, décédé, marchand libraire, et de Catherine Sergent, décédée, d'autre part., 22 septembre 1574; MC/ET/XXIII/50
      contrat de mariage; Bonfons, Catherine; Bonfons, Jean; Racine, Jean; Racine, Pierre; Sergent, Catherine; libraire; commerçant
    - Contrat de mariage entre honorable homme Bernard Lebert, maître cordonnier, d'une part, et Marie de Villeneuve, fille de Nicolas de Villeneuve, décédé, maître menuisier, et de Anne Dormes, décédée, d'autre part., 25 septembre 1574; MC/ET/XXIII/50
      contrat de mariage; Dormes, Anne; Lebert, Bernard; Villeneuve, Marie de; Villeneuve, Nicolas de; cordonnier; menuisier
    - Contrat de mariage entre Crespin Gobellin, marchand ceinturier, d'une part, et (?) (?), d'autre part., 3 octobre 1574; MC/ET/XXIII/50
      contrat de mariage; Gobellin, Crespin; maroquinier
  - Minutes. 1574, janvier - avril, janvier - avril 1574; MC/ET/XXIII/51
  - Minutes. 1574, mai - août, mai - août 1574; MC/ET/XXIII/52
  - Minutes. 1574, septembre - décembre, septembre - décembre 1574; MC/ET/XXIII/53
  - Minutes. 1575, MC/ET/XXIII/54; registre
    - Contrat de mariage entre Guillaume Mellitte, maître tondeur de draps de grandes forces, demeurant rue Tirechappe, d'une part, et Marie Pasque, veuve de Adrien de Gournay, maître tondeur de draps de grandes forces, d'autre part., 3 janvier 1575; MC/ET/XXIII/54
      contrat de mariage; Tirechappe (rue); Gournay, Adrien de; Mellitte, Guillaume; Pasque, Marie; tisserand
    - Contrat de mariage entre François Lamy, compagnon mégissier, d'une part, et Marthe Lefort, chambrière et servante d'un procureur en parlement, d'autre part., 6 janvier 1575; MC/ET/XXIII/54
      contrat de mariage; Lamy, François; Lefort, Marthe; employé de maison; tanneur
    - Contrat de mariage entre Charles Deseperon, tailleur d'habits, d'une part, et (?) (?), d'autre part., 30 janvier 1575; MC/ET/XXIII/54; le nom de l'épouse manque.
      contrat de mariage; Deseperon, Charles; tailleur d'habits
    - Contrat de mariage entre Martin Delaistre, écuyer, châtelain de Thulmay, d'une part, et honorable femme Marguerite Morize, veuve de Jacques Cheron, bourgeois de Paris, d'autre part., 9 février 1575; MC/ET/XXIII/54
      contrat de mariage; Cheron, Jacques; Delaistre, Martin; Morize, Marguerite
    - Contrat de mariage entre Jacques Perret, maître menuisier, d'une part, et (?) (?), d'autre part., 10 février 1575; MC/ET/XXIII/54
      contrat de mariage; Perret, Jacques; menuisier
    - Contrat de mariage entre Nicolas Tagniart, veuf, tonnelier, demeurant à Brie-le-Comte-Robert, veuf de Jeanne Henry, fils de Léger Sanson, laboureur, demeurant à Morainvilliers, d'une part, et Jeanne Sanson, d'autre part., 5 avril 1575; MC/ET/XXIII/54
      contrat de mariage; Brie-Comte-Robert (Seine-et-Marne); Henry, Jeanne; Sanson, Jeanne; Sanson, Léger; Tagniart, Nicolas; agriculteur; tonnelier
    - Contrat de mariage entre Pierre Michelet, marchand bonnetier, demeurant hors la Porte Saint-Jacques, d'une part, et Nicole Jassault, servante chez un procureur au Châtelet de Paris, d'autre part., 17 avril 1575; MC/ET/XXIII/54
      contrat de mariage; Saint-Jacques (faubourg); Jassault, Nicole; Michelet, Pierre; fabricant d'accessoires vestimentaires; employé de maison
    - Contrat de mariage entre noble homme Lambert de Fay, âgé de 30 ans, valet de chambre de monsieur frère du Roi, d'une part, et Ysabeau Thulleu, fille de Philippe Thulleu, bourgeois de Paris, décédé, et d'honorable femme Catherine Damours, d'autre part., 2 juillet 1575; MC/ET/XXIII/54
      Lambert de Fay, natif de Liège; Catherine Damours, veuve de Nicolas Bernard.
      contrat de mariage; Liège (Belgique); Anjou, François (1554-1584, duc d'); Bernard, Nicolas; Damours, Catherine; Fay, Lambert de; Thulleu, Isabeau; Thulleu, Philippe; employé de maison
    - Contrat de mariage entre François Duval, horloger, demeurant rue Saint-Jacques, d'une part, et Jacqueline Languais, fille de Marin Languais, décédé, charpentier, et d'honorable femme Ysabeau Robineau, d'autre part., 10 juillet 1575; MC/ET/XXIII/54
      contrat de mariage; Saint-Jacques (rue); Duval, François; Languais, Jacqueline; Languais, Marin; Robineau, Isabeau; charpentier; horloger
    - Contrat de mariage entre Pierre Beurresecq, marchand laboureur, demeurant à Montgeron près Villeneuve-Saint-Georges, d'une part, et Perrette Gatien, fille de Claude Gatien, décédé, marchand, demeurant à Beaulieu (près Loches) et de Marguerite Gastineau, décédée, d'autre part., 5 septembre 1575; MC/ET/XXIII/54
      contrat de mariage; Beaulieu-lès-Loches (Indre-et-Loire); Loches (Indre-et-Loire); Montgeron (Essonne); Villeneuve-Saint-Georges (Val-de-Marne); Beurresecq, Pierre; Gastineau, Marguerite; Gatien, Claude; Gatien, Perrette; agriculteur; commerçant
    - Contrat de mariage entre honorable homme Pierre Marrolle, bourgeois de Paris, marchand quincaillier, d'une part, et (?) (?), d'autre part., 12 septembre 1575; MC/ET/XXIII/54
      contrat de mariage; Marrolle, Pierre; commerçant
    - Contrat de mariage entre Germain de Congy, marchand maître chapelier, d'une part, et Guillemette Ladhiré, fille d'honorable homme Archilas Ladhiré, marchand maître chapelier, et de Barbe Heurtemasse, décédée, d'autre part., 6 octobre 1575; MC/ET/XXIII/54
      contrat de mariage; Congy, Germain de; Heurtemasse, Barbe; Ladhiré, Archilas; Ladhiré, Guillemette; fabricant d'accessoires vestimentaires; fabricant d'accessoires vestimentaires
    - Contrat de mariage entre Louis Couturier, maître maréchal, demeurant Faubourg Saint-Jacques, d'une part, et Françoise Rousseau, fille de Jean Rousseau, maître tourneur de bois, demeurant, près de Porte Saint-Marceau et de Catherine Leroy, d'autre part., 28 octobre 1575; MC/ET/XXIII/54
      contrat de mariage; Saint-Jacques (faubourg); Saint-Marcel (porte); Couturier, Louis; Leroy, Catherine; Rousseau, Françoise; Rousseau, Jean; maréchal-ferrant; tourneur
    - Contrat de mariage entre Pierre Goulliart, laboureur de vignes, demeurant à Noisy-le-Sec, d'une part, et Guillette Guyot, fille de Jean Guyot, laboureur, demeurant à Romainville, d'autre part., 13 novembre 1575; MC/ET/XXIII/54
      contrat de mariage; Noisy-le-Sec (Seine-Saint-Denis); Romainville (Seine-Saint-Denis); Goulliart, Pierre; Guyot, Guillette; Guyot, Jean; agriculteur; agriculteur
    - Contrat de mariage entre Jean Robery, âgé de 26 ans, compagnon baudroyeur, d'une part, et Marie Goimbault, veuve de Claude Patenos, couturier, d'autre part., 13 novembre 1575; MC/ET/XXIII/54
      contrat de mariage; Goimbault, Marie; Patenos, Claude; Robery, Jean; tanneur; tailleur d'habits
    - Contrat de mariage entre Claude Lemaire, laboureur, d'une part, et (?) (?), d'autre part., 9 décembre 1575; MC/ET/XXIII/54
      contrat de mariage; Lemaire, Claude; agriculteur
  - Minutes. 1575, janvier - juin, janvier - juin 1575; MC/ET/XXIII/55
  - Minutes. 1575, juillet - décembre, juillet - décembre 1575; MC/ET/XXIII/56
    - Promesse par Lazare Thiroux, maître és arts, à Jean Regnyer avocat en Parlement, comme procureur de Nicole Nouelle, principal du collège de Gourdains, au Mans, 72, de partir Samedi pour la ville du Mans et d'y régenter pendant un an la première classe dudit collège de Gourdains, moyennant son logement et 50 livres de gages pour l'année., 20 mars 1571; MC/ET/XXIII/56; fol. 153
      Précisions sur les lieux: Le Mans (Sarthe)--Gourdains (collège)
      promesse; Le Mans (Sarthe); Nouelle, Nicole; Regnier, Jean; Thiroux, Lazare; avocat au parlement (Ancien Régime); directeur d'établissement d'enseignement; enseignant
  - Minutes. 1576, MC/ET/XXIII/57; registre. Document détérioré.
    - Bail pour 5 ans de Pâques 1572 et moyennant 42 livres par an, d'une maison ayant 2 corps d'hôtel, un devant et un derrière, cour et jardin au faubourg-Saint-Marcel sur les Fossés entre les Portes Saint-Jacques et Bordelle, par François Chaucyère, bachelier en théologie, principal du collège de Calvi, à Hugues Pote, chaussetier demeurant à Paris, rue Saint-Victor, à la Pomme de Pin., 29 mars 1572; MC/ET/XXIII/57
      bail; Bordelle (porte); Pomme de Pin (enseigne de la); Saint-Jacques (porte); Saint-Marcel (faubourg); Saint-Victor (rue); Chaucière, François; Pote, Hugues; bachelier; fabricant d'accessoires vestimentaires; directeur d'établissement d'enseignement; enseignant
  - Minutes. 1576, janvier - mai, janvier - mai 1576; MC/ET/XXIII/58
  - Minutes. 1576, juin - décembre, juin - décembre 1576; MC/ET/XXIII/59
  - Minutes. 1577, MC/ET/XXIII/60; registre
  - Minutes. 1577, janvier - juin, janvier - juin 1577; MC/ET/XXIII/61
  - Minutes. 1577, juillet - décembre, juillet - décembre 1577; MC/ET/XXIII/62
  - Minutes. 1578, MC/ET/XXIII/63; registre
    - Contrat de mariage entre Cézard Le Porlier, demeurant à Paris, maître épicier et Suzanne Adenet, veuve d'un praticien et clerc au Palais, assistée de sa mère et son père clerc au greffe de la cour des Aides., 26 janvier 1578; MC/ET/XXIII/63
      La pratique des contrats de mariage chez les notaires au Chatelet de Paris de 1578 à 1583 [476 actes], par Claudine Renou-Fages, thèse de l'Ecole des Chartes, dactyl. 1973 (voir contexte dans le Plan d’orientation général - Notaires de Paris, guides thématiques du Minutier).
      Date de création de la notice: 2004
      contrat de mariage; Le Porlier, Cézard; Adenet, Suzanne; commerçant; juriste
    - Contrat de mariage entre Denis Police, demeurant à Paris, pâtissier et Jeanne Thoret, orpheline de père marchand, assistée d'un huissier, sergent à cheval au Châtelet de Paris., 23 février 1578; MC/ET/XXIII/63
      contrat de mariage; Police, Denis; Thoret, Jeanne; pâtissier; auxiliaire de justice
    - Contrat de mariage entre honorable Jacques Gorju, demeurant à Paris, marchand maître fripier et Catherine Thuilleau, demeurant à Paris, rue Neuve notre Dame, orpheline de mère, assistée de son père, marchand fripier., 15 mai 1578; MC/ET/XXIII/63
      contrat de mariage; Neuve-Notre-Dame (rue); Gorju, Jacques; Thuilleau, Catherine; brocanteur; commerçant; brocanteur
    - Contrat de mariage entre Pierre Landrin, demeurant à Paris, compagnon pâtissier et oublieur et Catherine David, 25 ans et plus, orpheline de père., 19 juin 1578; MC/ET/XXIII/63
      contrat de mariage; Landrin, Pierre; David, Catherine; pâtissier
    - Contrat de mariage entre Nicolas Couldray demeurant à Paris, rue des Bernardins, au Jeu de Paume de Montpensier, né à Saint-Hilaire-sur-Risle, compagnon faiseur d'éteufs et Marie Aubergue, orpheline de père ,fille d'un armurier demeurant à Tours, assistée de sa mère., 5 juillet 1578; MC/ET/XXIII/63
      contrat de mariage; Bernardins (rue des); Tours (Indre-et-Loire); Couldray, Nicolas; Aubergue, Marie; armurier
    - Contrat de mariage entre honorable, Pierre Guillot, demeurant à Paris, maître tapissier et Denise Angibault, assistée de son père marchand., 4 août 1578; MC/ET/XXIII/63
      contrat de mariage; Guillot, Pierre; Angibault, Denise; tapissier; commerçant
    - Contrat de mariage entre honorable Gaspard Legoix, demeurant à Paris, rue de la Huchette, maître lunetier et miroitier et Marguerite Savart, orpheline de mère, fille d'un marchand mercier au Palais., 10 août 1578; MC/ET/XXIII/63
      contrat de mariage; Huchette (rue de la); Justice (palais de); Legoix, Gaspard; Savart, Marguerite; commerçant
    - Contrat de mariage entre Jean de La Riviere, demeurant à Palaiseau, boisselier à Paris et Geneviève Ledru, mineure, demeurant à Paris, orpheline de mère, assisté de son père maître boisselier., 26 novembre 1578; MC/ET/XXIII/63
      contrat de mariage; Palaiseau (Essonne); La Rivière, Jean de; Ledru, Geneviève; menuisier
    - Contrat de mariage entre Mathieu Pavée, demeurant à Paris, maître tailleur d'habits et Ysabeau Du Breul, demeurant à Paris assistée de sa mère et de son père, maître savetier., 30 novembre 1578; MC/ET/XXIII/63
      contrat de mariage; Pavée, Mathieu; Du Breul, Ysabeau; tailleur d'habits; bottier
  - Minutes. 1578, janvier - mars, janvier - mars 1578; MC/ET/XXIII/64
  - Minutes. 1578, avril - juin, avril - juin 1578; MC/ET/XXIII/65
  - Minutes. 1578, juillet - décembre, juillet - décembre 1578; MC/ET/XXIII/66
  - Minutes. 1579, janvier - mai, janvier - mai 1579; MC/ET/XXIII/67
    - Contrat de mariage entre Pierre Foucherye, marchand et Guillemette Marinier, veuve d'un maître menuisier à Paris., 31 mars 1578; MC/ET/XXIII/67
      contrat de mariage; Foucherye, Pierre; Marinier, Guillemette; commerçant; menuisier
  - Minutes. 1579, juin, juin 1579; MC/ET/XXIII/68
    - Contrat de mariage entre Gilles de Grenezay, né à Chozay (pays d'Anjou), cordonnier et Marguerite Caulne née à Châlon-en-Champagne, servante, veuve d'un cordonnier demeurant au dit Châlons., 11 juin 1579; MC/ET/XXIII/68
      contrat de mariage; Châlons-en-Champagne (Marne); Grenzay, Gilles de; Caulne, Marguerite; cordonnier; employé de maison; cordonnier
    - Contrat de mariage entre Etienne Gaudin, demeurant faubourg Saint-Victor, marchand de vins et Antoinette Ferry, demeurant, faubourg Saint-Victor, orpheline de père, veuve d'un marchand de vins., 27 juin 1579; MC/ET/XXIII/68
      contrat de mariage; Saint-Victor (faubourg); Gaudin, Etienne; Ferry, Antoinette; commerçant
    - Contrat de mariage entre noble Jacques Malingre,, avocat en Parlement, conseiller et maître des requêtes ordinaire du frère du roi et Anne Bobye, orpheline de père, assistée de sa mère., 28 juin 1579; MC/ET/XXIII/68
      Enregistrement dans les registres de l'insinuation du Châtelet de Paris: Y121, fol.79, 27 octobre 1579
      contrat de mariage; Malingre, Jacques; Bobye, Anne; avocat au parlement (Ancien Régime); maître des requêtes (Ancien Régime)
  - Minutes. 1579, juillet - septembre, juillet - septembre 1579; MC/ET/XXIII/69
    - Contrat de mariage entre Philippe Parant, marchand mercier et Marie Bobye, orpheline de père fille d'un procureur au Châtelet de Paris, assistée de son oncle, tuteur marchand., 20 juillet 1579; MC/ET/XXIII/69
      contrat de mariage; Parant, Philippe; Bobye, Marie; commerçant; procureur de justice (Ancien Régime); commerçant
  - Minutes. 1579, octobre - décembre, octobre - décembre 1579; MC/ET/XXIII/70
    - Quittance par Mathieu Lhuillier, conseiller et procureur du roi aux Requêtes de son Hôtel, à Blaise de Vigenere, bourgeois de Paris, de 250 l.t. pour avance sur loyer d'un bail., 3 octobre 1579; MC/ET/XXIII/70
      Histoire littéraire XVIe siècle, par Catherine Grodecki, Madelaine Jurgens, Pierre-Yves Louis, Xenia Pamfilova, 1972-1994 (fichier papier entièrement dématérialisé; voir contexte dans le Plan d’orientation général - Notaires de Paris, guides thématiques du Minutier).
      Date de création de la notice: 2012
      bail; Lhuillier, Mathieu; Vigenere, Blaise de; procureur du roi (Ancien Régime)
    - Contrat de mariage entre Cantien Guener demeurant à Saint-Marcel, veuf, savetier et Pierette Bassette, servante, veuve d'un boulanger forain, demeurant faubourg Saint-Honoré., 11 novembre 1579; MC/ET/XXIII/70
      contrat de mariage; Saint-Honoré (faubourg); Cantien, Guener; Bassette, Pierette; bottier; boulanger; forain
    - Contrat de mariage entre Jacques Lustin, demeurant à Paris, majeur, usant de ses droits, drapier et Magdaleine Joseph, orpheline de père fille d'un brodeur du roi, veuve d'un marchand drapier., 11 novembre 1579; MC/ET/XXIII/70
      contrat de mariage; Lustin, Jacques; Joseph, Magdaleine; tisserand; brodeur; négociant
    - Contrat de mariage entre Jean Duboys, marchand tailleur d'habits et Marie François, assistée de sa mère et de son père marchand mercier., 13 décembre 1579; MC/ET/XXIII/70
      contrat de mariage; Duboys Jean; François, Marie; commerçant; tailleur d'habits; commerçant